臺灣臺中地方法院民事裁定
                                     111年度補字第1796號
原      告  廖婕如  


被      告  王麗玲  
上列當事人間請求確認信託關係不存在等事件，本院裁定如下：
    主  文
原告應於收受本裁定送達後5日內，補繳第一審裁判費新臺幣2萬
3,869元，逾期未補正，即駁回其訴。
    理  由
一、按因財產權起訴者，應依民事訴訟法第77條之13之規定繳納
    裁判費，此為必須具備的程式。又起訴不合程式或不備其他
    要件者，法院應以裁定駁回之，但其情形可以補正者，審判
    長得定期間先命補正，此觀民事訴訟法第249條第1項但書第
    6款規定即明。又訴訟標的之價額，由法院核定。核定訴訟
    標的之價額，以起訴時之交易價額為準，無交易價額者，以
    原告就訴訟標的所有之利益為準。以一訴主張數項標的者，
    其價額合併計算之；但所主張之數項標的互相競合或應為選
    擇者，其訴訟標的價額，應依其中價額最高者定之。民事訴
    訟法第77條之1第1項、第2項及第77條之2第1項分別定有明
    文。
二、查本件原告起訴聲明：㈠確認兩造間就附表所示不動產(下稱
    系爭不動產，土地及建物分稱系爭土地、系爭建物)，自民
    國110年4月9日起信託關係不存在。㈡被告應返還系爭不動產
    之所有權狀。㈢被告應將系爭不動產於110年10月4日以信託
    為原因所為之所有權移轉登記予以塗銷。經核，上開聲明之
    訴訟標的之經濟目的實屬同一，應擇其中價額最高者定之。
    本件系爭土地價值為新臺幣(下同)154萬9,906元【計算式：
    60,500元㎡(系爭土地111年公告現值)×1416.94㎡(系爭土地面
    積)×1808/100000(系爭土地權利範圍)＝1,549,906元，元以
    下四捨五入】；系爭建物課稅現值為75萬0,100元，有臺中
    市政府地方稅務局東山分局111年8月29日中市稅山分字第11
    15814916號函附房屋稅籍資料在卷可查。從而，本件訴訟標
    的價額核定為新臺幣（下同）230萬0,006元(計算式：1,549
    ,906元＋750,100元＝2,300,006元)，應徵第一審裁判費2萬3,
    869元。茲依民事訴訟法第249條第1項但書之規定，限原告
    於收受本裁定送達後5日內補繳，逾期不繳，即駁回其訴。
三、爰裁定如主文。　　
中　　華　　民　　國　　111 　年　　9 　　月　　5 　　日
                  民事第一庭　法　官　鍾宇嫣
以上正本，係照原本作成。
如對本裁定關於核定訴訟標的價額部分不服，應於收受送達後10
日內向本院提出抗告狀（須附繕本），並繳納抗告費新臺幣1000
元。其餘部分不得抗告。　　　　　　　　　
中　　華　　民　　國　　111 　年　　9 　　月　　5 　　日
                              書記官
附表：
土地部分：
編號 縣市 鄉鎮市區 段 地  號 權利範圍 01 臺中市 北屯區 軍和 210 1808/100000 
建物部分：
編號 建號 基地坐落 建物門牌 權利範圍 共同使用部分 1 1190 同土地部分標示 臺中市○○區○○○街00號2樓之1 1/1 同段1242建號 (權利範圍1715 /100000，含停車 位編號65號)